臺灣新北地方法院三重簡易庭小額民事判決
111年度重小字第597號
原      告  泰安產物保險股份有限公司

法定代理人  李松季  
訴訟代理人  劉恒佐  
            葉俊良  
被      告  黃金萬  
上列當事人間請求侵權行為損害賠償事件，本院於民國111年3月
31日言詞辯論終結，判決如下：
　　主　    文
一、被告應給付原告新臺幣（下同）17,891元，及自民國110年1
    2月24日起至清償日止，按年息5％計算之利息。
二、訴訟費用1,000元由被告負擔。
三、本判決得假執行。
　　事實及理由要領
一、原告主張：緣被告黃金萬於民國110年2月5日16時45分駕駛
    車牌號碼000-0000號車輛（下稱被告車），行經國道一號南
    向26公里700公尺出口匝道處，因變換車道或方向不當，碰
    撞由原告所承保、由訴外人俐元企業有限公司所有，並由訴
    外人許恒胤（下稱許恒胤）駕駛之車牌號碼000-0000號車輛
    （下稱系爭車輛），致系爭車輛受損，經維修估價，需17,8
    91元之維修費用（含烤漆12,844元、工資5,047元），原告
    並已依約賠付。為此，爰依民法第184條第1項前段、第191
    條之2條及保險法第53條第1項規定，提起本件訴訟。並聲明
    ：被告應給付原告17,891元及自起訴狀繕本送達之翌起至清
    償日止，按年息5％計算之利息等語。
二、被告則以：系爭事故係系爭車輛在被告車後方變換車道，並
    緊急剎車，撞到被告車右前車防蔽版，致輕微擦傷。縱被告
    有錯，車損亦應在系爭車輛右側才對，但維修估價單所載全
    為左邊損傷。系爭事故發生時被告車是前車。系爭車輛撞到
    被告車後才跑到被告車的前面停車，如果被告車是後車，車
    損怎麼會在右前方等語置辯。並聲明：請求駁回原告之訴。
三、本院之判斷：
　㈠原告主張上開事實，業據其提出行車執照、駕駛執照、系爭
    車輛照片、國道公路警察局道路交通事故當事人登記聯單、
    初步分析研判表、維修估價單、統一發票、系爭車輛照片等
    件在卷可佐（本院卷第15至33頁），核與本院職權向內政部
    警政署國道公路警察局第一公路警察大隊調取之系爭事故相
    關資料相符。堪認被告於110年2月5日16時45分許確與系爭
    車輛發生碰撞，惟被告就碰撞發生之經過以及責任歸屬，則
    以前揭情詞置辯。
　㈡按因故意或過失，不法侵害他人之權利者，負損害賠償責任
    。汽車、機車或其他非依軌道行駛之動力車輛，在使用中加
    損害於他人者，駕駛人應賠償因此所生之損害。民法第184
    條第1項前段、第191條之2分別定有明文。又汽車在同向二
    車道以上之道路，除應依標誌或標線之指示行駛外，變換車
    道時，應讓直行車先行，並注意安全距離。道路交通安全規
    則第98條第1項第6款亦定有明文。
　㈢經查：
　⑴依國道公路警察局第一公路警察大隊（下稱國道公路警察局
    ）提供之系爭事故相關資料所附道路交通事故談話紀錄表記
    載，被告於警詢時陳稱：「我駕ABC-2369自小客車由台62經
    大華系統交流道上國一道往南欲下三重交流道，行經事故地
    點為直線匝道，同向兩車道一個輔助車道（右轉往三和路）
    ，我行駛於外側車道欲變換至輔助車道要右轉三和路，我於
    變換車道途中突然間感受到我右前車頭遭撞擊，隨後我便看
    到一部ATC-7216小客車由我車右後方向前行駛至我車右前方
    。」，而系爭車輛駕駛人許恒胤於系爭事故後受警詢時陳稱
    ：「我駕ATC-7216自小客車由桃園交流道上國一道往北欲下
    三重交流道，行經事故地點是在三重交流道的直線匝道，同
    向兩個車道（剛進入南北向車流交匯處，尚未至有向右轉往
    三和路輔助車道的路段），我行駛於外側車道，跟著前車直
    行，突然間我感受到我左側遭撞擊，我便緩緩減速，下車了
    解得知是一輛由我左側（內側車道）駛來的ATC-7216號車（
    按：紀錄表誤載，應為被告駕駛之ABC-2369號車），以右前
    車頭撞擊我車左側車身而肇事。」等語（本院卷第49、51頁
    ），自被告及許恒胤所述之行車方向可知，被告係自國道一
    號往南下三重交流道，許恒胤則係自國道一後往北下三重交
    流道。
　⑵另參諸三重交流道之設計，自國道一號往北下三重交流道匝
    道後，在三和路三段與國道高速公路匝道前，會先與國道一
    號往南方向下三重交流道之車道交匯，該交匯處，北上車流
    之車道為出口匝道外側車道，南下車流之車道為出口匝道內
    側車道，該交匯處再往前進約50公尺處，則於出口匝道外側
    車道右側另有一輔助車道，可沿該輔助車道右轉進入三和路
    三段往蘆洲方向。而依國道公路警察局第一公路警察大隊提
    供之系爭事故相關資料所附事故照片可知（本院卷第53頁）
    ，事故地點尚未到達輔助車道，且依系爭車輛與被告車相對
    位置，以及被告自承欲右轉進入三和路等語可知，於系爭事
    故發生時，被告車應係位於出口匝道內側車道，欲變換車道
    至出口匝道外側車道，以便於前方進入輔助車道右轉進入三
    和路。而系爭車輛則係自國道公路一號往北方向下三重交流
    道，沿匝道車流直行，行駛於出口匝道外側車道。依被告及
    許恒胤所述兩車發生碰撞之情形，亦與一般外側車道車輛直
    行，內側車道車輛欲向右變換車道，致內側車道車輛之右前
    車頭不慎與外側車道車輛之左側車身發生碰撞之情形相類，
    是原告主張被告因變換車道不慎，致碰撞系爭車輛等情，核
    與國道公路警察局提供之系爭事故相關資料相符，且自前揭
    系爭事故相關資料中，尚難看出有被告所主張，系爭車輛在
    其後方變換車道緊急剎車致發生系爭事故等情。
　⑶又縱被告車原行駛於系爭車輛之左前方，然被告既欲向右變
    換車道，即應注意變換車道時，應讓直行車先行，並注意安
    全距離，確疏未注意及此，未讓斯時位於出口匝道外側車道
    直行之系爭車輛直行，致與系爭車輛發生碰撞，則就系爭事
    故之發生，應係因被告駕駛ABC-2369號車，有變換車道未讓
    直行之系爭車輛先行，而有變換車道不當之過失所致，是被
    告辯稱系爭事故係因許恒胤駕駛不當所致等云云，並非可採
    ，而原告既已依保險契約給付系爭車輛之修復費用，自得依
    上開法律規定代位行使對被告之損害賠償請求權。
　㈣次按請求賠償物被毀損所減少之價額，雖得以修復費用為估
    定標準，但以必要者為限（例如修理材料以新品換舊品，應
    予折舊）。被告雖辯稱依系爭事故發生之經過，系爭車輛受
    損部位應在右側而非左側云云，惟本件事故之經過，業經本
    院論述如前，被告既係於內側車道欲向右變換車道，而撞擊
    位於外側車道之系爭車輛，則依兩車之相對位置，系爭車輛
    受損位置應係為於左側車身較為合理，而原告所提維修估價
    單上所載維修項目，亦以左側車身為主，與系爭事故發生經
    過並無不合，被告就此所辯尚非可採。又本件原告支出之修
    復費用17,891元之維修費用，依上開維修估價單所示，其中
    烤漆12,844元、工資5,047元，並未更換零件以新品換舊品
    ，故不生折舊問題，則系爭車輛必要之修復費用為17,891元
    （計算式：烤漆12,844元＋工資5,047元＝17,891元）。
四、綜上所述，原告依侵權行為之法律關係，請求被告給付17,8
    91元，及自起訴狀繕本送達被告翌日即110年12月24日（本
    院卷第63頁）起至清償日止，按年息5％計算之利息，為有理
    由，應予准許。
五、本件係就民事訴訟法第436條之8適用小額訴訟程序所為被告
    敗訴之判決，依同法第436條之20規定，由本院依職權宣告
    假執行。
六、訴訟費用負擔之依據：民事訴訟法第78條、第436條之19第1
    項規定，確定訴訟費用之負擔如主文第2項所示。
中    華    民    國   111    年    4     月    28    日
　　　　　　　　　三重簡易庭  法  官  王凱俐
以上為正本係照原本作成。
對於本件判決如有不服，應於收受送達後20日內向本院提出上訴
書狀，上訴於本院合議庭，並按他造當事人之人數附具繕本。當
事人之上訴，非以判決違背法令為理由不得為之，上訴狀應記載
上訴理由，表明下列各款事項：
（一）原判決所違背之法令及其具體內容。
（二）依訴訟資料可認為原判決有違背法令之具體事實。
如未於上訴後20日內補提合法上訴理由書，法院得逕以裁定駁回
上訴。
中    華    民    國   111    年    4     月    28    日
                          　　書記官　李采錡